臺灣板橋地方法院刑事判決　　　　　　 94年度訴緝字第126號
公　訴　人　臺灣板橋地方法院檢察署檢察官
被　　　告　甲○○
上列被告因毒品危害防制條例案件，經檢察官提起公訴（93年度
毒偵字第4171號），被告於準備程序進行中就被訴事實為有罪之
陳述，經告知簡式審判程序之旨，並聽取當事人之意見後，本院
裁定由受命法官獨任進行簡式審判程序，並判決如下：
    主  文
甲○○連續施用第一級毒品，處有期徒刑捌月。又連續施用第二
級毒品，處有期徒刑肆月。應執行有期徒刑拾月。
    事  實
一、甲○○曾因施用毒品，經本院以91年度毒聲字第4086號裁定
    應送勒戒處所觀察、勒戒，經觀察、勒戒後，認無繼續施用
    毒品傾向，並經臺灣板橋地方法院檢察署檢察官以92年度毒
    偵緝字第162 號、92年度毒偵字第1334號為不起訴處分確定
    。詎其仍未戒除毒癮，竟於觀察、勒戒執行完畢釋放後，5
    年內另分別基於施用第一級毒品海洛因（以下簡稱海洛因）
    及第二級毒品安非他命（以下簡稱安非他命）之概括犯意，
    均自93年7 月中旬某日起，至94年6 月1 日止，先後多次在
    臺北縣板橋市○○路269 巷89號14樓等地，以將海洛因稀釋
    後，再以針筒注射入體內之方式施用海洛因，以將安非他命
    放置在吸食器中，在其下以火燒烤，使生煙霧，再以口鼻吸
    其煙氣之方式施用安非他命。嗣分別於93年9 月8 日下午5
    時30分許，為警在上址查獲，採尿驗悉，於94年6 月2 日中
    午12時許，為警在臺北縣中和市○○路455 巷旁因通緝為警
    查獲，亦採尿驗悉。
二、案經臺北縣政府警察局海山分局報告臺灣板橋地方法院檢察
    署檢察官偵查起訴。
    理  由
一、上揭事實，業據被告甲○○於本院審理中坦承不諱，且其於
    93年9 月8 日為警查獲後所採集之尿液，經送往臺灣檢驗科
    技股份有限公司以EIA 酵素免疫分析法初步檢驗，以GC/MS
    氣相層析質譜儀法確認檢驗結果，有鴉片類及安非他命類陽
    性反應，有該公司93年9 月29日CH/2004/90413 號濫用藥物
    尿液檢驗報告、臺北縣政府警察局海山分局毒品危害防制條
    例被移送者姓名及代碼對照表各乙紙在卷可稽；其於94年6
    月2 日通緝到案後為警所採集之尿液，經送往前開公司以上
    揭方法初步及確認檢驗結果，亦有鴉片類及安非他命類陽性
    反應，有該公司94年6 月26日CH/2005/60344 號濫用藥物尿
    液檢驗報告乙紙附卷可憑，足徵被告自白與事實相符，被告
    施用第一級、第二級毒品犯行均應堪認定。又被告曾因施用
    毒品，經本院以91年度毒聲字第4086號裁定應送勒戒處所觀
    察、勒戒，經觀察、勒戒後，認無繼續施用毒品傾向，並經
    臺灣板橋地方法院檢察署檢察官以92年度毒偵緝字第162 號
    、92年度毒偵字第1334號為不起訴處分確定，有臺灣高等法
    院被告前案紀錄表乙紙附卷可按，足徵被告經觀察、勒戒執
    行完畢釋放後，5 年以內再犯施用毒品危害防制條例第10條
    之罪。本件事證明確，被告犯行洵堪認定。
二、查海洛因、安非他命分別為毒品危害防制條例第2 條第2 項
    第1 款、第2 款明定之第一級、第二級毒品，均不得持有、
    施用及販賣。核被告施用海洛因之所為係犯毒品危害防制條
    例第10條第1 項之罪。其施用安非他命之所為，係犯同條第
    2 項之罪。其施用海洛因及安非他命前持有海洛因及安非他
    命之低度行為應為施用之高度行為所吸收，均不另論罪。被
    告先後多次施用海洛因及安非他命犯行，時間緊接，方法相
    同，觸犯構成要件相同之罪名，顯係基於概括犯意為之，應
    皆依連續犯規定論以一罪，並依法加重其刑。其所犯上開二
    罪，犯意各別，行為不同，應予分論併罰。公訴人雖僅就被
    告於93年7 月20日中旬起至同年9 月8 日止，連續施用海洛
    因及安非他命犯行提起公訴，然檢察官就犯罪事實一部起訴
    者，其效力及於全部，本件被告其餘施用海洛因及安非他命
    犯行，與前揭論罪科刑部分，有連續犯裁判上一罪關係，已
    如前述，本院自應就屬於裁判上一罪之前開部分一併加以裁
    判。爰審酌施用海洛因後，有短暫興奮及欣快感，而隨之而
    來卻會陷入困倦狀態，長期使用會產生耐藥性及心理、生理
    依賴性，即需增加劑量始可達到主觀相同效果，一旦停止使
    用，除產生戒斷反應外，易伴有心理之渴藥性，導致施用者
    無法控制自身行為。而安非他命為中樞神經興奮劑，使用者
    於初用時會有提神、振奮、欣快感、自信、滿足感等效果，
    但多次使用後，前述感覺會逐漸縮短或消失，不用時會感覺
    無力、沮喪、情緒低落而致使用量及頻次日漸增加，長期使
    用會造成如妄想型精神分裂症之安非他命精神病，症狀包括
    猜忌、多疑、妄想、情緒不穩、易怒、視幻覺、聽幻覺、觸
    幻覺、強迫或重覆性的行為及睡眠障礙等，也常伴有自殘、
    暴力攻擊行為，施用海洛因及安非他命分別對身心產生的危
    害，被告業經觀察、勒戒仍無法戒除施用毒品之惡習，兼衡
    其犯罪之動機、目的、手段、品行、施用次數，坦承犯行之
    犯罪後態度等一切情狀，分別量處如主文所示之刑，並定其
    應執行之刑，以玆儆懲。
據上論斷，應依刑事訴訟法第273 條之1 第1 項、第299 條第1
項前段，毒品危害防制條例第10條第1 項、第2 項，刑法第11條
前段、第56條、第51條第5 款，判決如主文。
本案經檢察官許智評到庭執行職務。
中　　華　　民　　國　　94　　年　　7 　　月　　18　　日
                  刑事第十三庭  法　官    張宏節
上列正本與原本無異。
如不服本判決應於送達後10日內向本院提出上訴狀。
                                書記官    鄧順生
中　　華　　民　　國　　94　　年　　7 　　月　　18　　日
附錄本案論罪科刑法條全文：
毒品危害防制條例第10條
施用第一級毒品者，處 6 月以上 5 年以下有期徒刑。
施用第二級毒品者，處 3 年以下有期徒刑。
